臺灣士林地方法院刑事判決　　　　　　　　94年度易字第14號
公　訴　人　臺灣士林地方法院檢察署檢察官
被　　　告　乙○○
上列被告因竊盜案件，經檢察官提起公訴（93年度偵字第10743
號）及臺灣台北地方法院檢察署檢察官以94年度偵字第12718 號
、第14446 號移送併辦，經本院訊問被告後，被告為認罪之答辯
，本院合議庭裁定，由受命法官行簡式審判程序，判決如下：
    主  文
乙○○連續攜帶兇器竊盜未遂，累犯，處有期徒刑拾月。
扣案機車鑰匙肆支、一字形螺絲起子壹支，均沒收。
    事  實
一、乙○○前因肅清煙毒條例案件，經台灣台北地方法院以86年
    訴字第1808號判處有期徒刑3 年1 月，於89年7 月21日縮短
    刑期假釋出監，89年11月24日假釋期滿。又先後因竊盜案件
    經該院於91年9 月3 日以91簡字第2611號判決判處有期徒刑
    5 月，及因搶奪案件經台灣嘉義地方法院於92年5 月16日以
    92年訴字第233 號判決判處有期徒刑1 年，嗣該二罪經定應
    執行刑為有期徒刑1 年3 月，93年8 月7 日縮短刑期執行完
    畢，次日出監；詎仍不知悔改，又意圖為自己不法之所有，
    基於犯竊盜罪之概括犯意：
 1、乙○○於93年11月19日晚上（原起訴時間為11月21日下午2
    時25分，嗣經公訴檢察官更正之），在台北市○○區○○路
    三段16巷74號前，以他人棄置而為其拾獲據為己有之鑰匙3
    之其中1 支（黑色圓頭，編號B210），竊取戊○○所有車牌
    IIC-733 號重機車（車主登記為戊○○之父葉昌善），於當
    日下午2 時30分許，乙○○騎駛該竊得之機車行經台北市○○區○○街時，因機車鑰匙孔未插鑰匙，且後輪沒氣，經警
    攔查，乙○○駕車逃至五分街11號前棄車逃逸經警追捕而查
    獲，並扣得鑰匙3 支（其中一隻黑色圓頭，編號B210係供本
    案犯罪之用）。
 2、乙○○承前竊盜之犯意，於93年12月11日14時許在台北縣中
    和市○○路○段211 號前，趁甲○○所有車牌GER-151 號機
    車鑰匙未拔取之際，將該機車竊取得手後作為代步之用。
 3、乙○○承前竊盜之犯意，於93年12月13日13時23時許，在台
    北縣三重市○○○○道附近，以他人棄置而為其拾獲據為己
    有之鑰匙1 支，竊取丙○○所有車牌ASR-996 號重型機車，
    （該機車原停放於台北市中山區○○○路、民權東路口遭竊
    ，嗣竊賊停置於台北縣三重市○○○○道附近）得手後作為
    代步工具，嗣於93年12月14日7 時許，乙○○騎駛該機車途
    經台北市○○街、武昌街口為警查獲，並扣得犯案用之機車
    鑰匙1 支。。
 4、乙○○承前竊盜之犯意，於94年3 月25日0 時20分許，在台
    北市○○區○○路259 巷12號旁，持其所有客觀上可為兇器
    之一字形螺絲起子1 支（長22公分、鐵器部分9 公分、塑膠
    柄13公分），敲擊丁○○所有停放於該處之車牌AU-7172 號
    自小客車後車窗，圖破壞玻璃後欲竊取車內之升降索、電鑽
    及電鋸等物，然於著手之際，遭丁○○發覺，乙○○趁隙逃
    逸，嗣於台北市○○路320 巷55弄內為警查獲，並扣得供犯
    罪所用之一字形螺絲起子1 支。
二、案經臺北市政府警察局內湖分局移送臺灣士林地方法院檢察
    署檢察官偵查起訴及臺灣台北地方法院檢察署檢察官移送併
    辦。
    理  由
一、右開事實，業據被告乙○○於警訊、偵、審時均坦承不諱，
    核與被害人戊○○、甲○○、丙○○、丁○○指訴失竊情節
    相符，並有贓物認領保管收據3 紙、車尋獲電腦輸入單2 份
    、車輛車牌失竊作業認可資料2 份在卷可稽，復有機車鑰匙
    4 支、一字形螺絲起子1 支扣案可資為憑，本件事證明確，
    被告犯行堪以認定，應依法論科。
二、核被告於前揭犯罪事實1 、2 、3 所為，係犯刑法第320 條
    第1 項之竊盜罪，犯罪事實4 所為係犯同法第第321 條第第
    2 項、第1 項第3 款之攜帶兇器竊盜未遂罪，被告所為4 次
    竊盜犯行，時間緊接，所犯基本構成要件相同之罪名，顯係
    出於概括之犯意為之，為連續犯，爰依刑法第56條之規定以
    一攜帶兇器竊盜未遂罪論，並加重其刑。又併案部分與本案
    部分，犯罪時間緊接，所犯基本構成要件相同之罪名，顯係
    基於概括犯意，為裁判上一罪，本院自得併加以審理，核先
    敘明。再被告乙○○前曾因肅清煙毒條例案件，經台灣台北
    地方法院以86年訴字第1808號判決判處有期徒刑3 年1 月，
    於89年7 月21日縮短刑期假釋出監，89年11月24日假釋期滿
    。又先後因竊盜案件經該院於91年9 月3 日以91簡字第2611
    號判決判處有期徒刑5 月，及因搶奪案件經台灣嘉義地方法
    院於92年5 月16日以92年訴字第233 號判決判處有期徒刑1
    年，嗣該二罪經定應執行刑為有期徒刑1 年3 月，93 年8月
    7 日縮短刑期執行完畢，次日出監等情，有臺灣高等法院被
    告前案紀錄表一份可參，其於5 年內再犯本件有期徒刑以上
    之罪，為累犯，依刑法第47條規定依法遞加重其刑。爰審酌
    被告之品行、犯罪動機、目的、手段、所生之危害及犯罪後
    坦承犯行之態度等一切情狀，量處如主文所示之刑。扣案如
    犯罪事實1 之機車鑰匙3 支其中一支黑色圓頭，編號B210、
    犯罪事實3 之機車鑰匙1 支、犯罪事實4 之一字形螺絲起子
    1 支，均係被告所有供犯罪所用之物，扣案如犯罪事實1 之
    另2 支機車鑰匙，係被告所有供犯罪預備之物，均應依刑法
    第38條第1 項第2 款之規定併予宣告沒收。
三、據上論結，應依刑事訴訟法第273 條之1 第1 項、第299 條
    第1 項前段，刑法第56條、第321 條第1 項第3 款、第47條
    、第38條第1 項第2 款，判決如主文。
本案經檢察官曾勁元到庭執行職務。
中　　華　　民　　國　　94　　年　　11　　月　　1　　日
                  刑事第二庭法  官  張國棟
以上正本證明與原本無異。
如不服本判決應於送達後10日內向本院提出上訴狀
                            書記官  何子傑
中　　華　　民　　國　　94　　年　　11　　月　　1 　　日
附錄本案論罪科刑法條全文
刑法第320條
意圖為自己或第 3 人不法之所有，而竊取他人之動產者，為竊盜
罪，處五年以下有期徒刑、拘役或五百元以下罰金。
意圖為自己或第 3 人不法之利益，而竊佔他人之不動產者，依前
項之規定
處斷。
前二項之未遂犯罰之。
刑法第321條
犯竊盜罪而有左列情形之一者，處六月以上、五年以下有期徒刑
：
  一、於夜間侵入住宅或有人居住之建築物、船艦或隱匿其內而
      犯之者。
  二、毀越門扇、牆垣或其他安全設備而犯之者。
  三、攜帶兇器而犯之者。
  四、結夥三人以上而犯之者。
  五、乘火災、水災或其他災害之際而犯之者。
  六、在車站或埠頭而犯之者。
前項之未遂犯罰之。
